【裁判字號】    89,易,1436
【裁判日期】    900712
【裁判案由】    違反著作權法
【裁判全文】
臺灣屏東地方法院刑事判決                        八十九年度易字第一四三六號
    公  訴  人  臺灣屏東地方法院檢察署檢察官
    被      告  丁○
    被      告  乙○○
右列被告因違反著作權法案件，經檢察官提起公訴（八十九年度偵字第六五八號），
本院判決如左：
    主  文
丁○共同連續擅自以公開演出之方法侵害他人之著作財產權，處有期徒刑參月，如易
科罰金以參佰元折算壹日，緩刑貳年。扣案之點將家電腦伴唱機壹台、電視螢幕貳台
及點歌簿肆本，均沒收。
乙○○共同連續擅自以公開演出之方法侵害他人之著作財產權，處有期徒刑肆月，如
易科罰金以參佰元折算壹日。扣案之點將家電腦伴唱機壹台、科罰金以參佰元折算壹
日。扣案之點將家電腦伴唱機壹台、電視螢幕貳台及點歌簿肆本，均沒收。
    事  實
一、丁○為位於屏東市○○路三七九之四號「雪魯味卡拉ＯＫ」之負責人，乙○○係
    專營出租電腦伴唱機之人，其等均明知「真實」、「童年」、「自由歌」、「牽
    阮的手」、「男兒當自強」及「獨上西樓」均為啟航國際股份有限公司（下稱啟
    航公司）所享有著作權，未經著作權人同意，不得擅自公開演出，丁○與乙○○
    竟基於概括犯意之連絡，自民國八十八年四月間起，由丁○以每月支付乙○○新
    台幣一萬元之代價，租用乙○○所提供之電腦伴唱機一台，連續多次擅自利用不
    知情之顧客點播公開伴唱，經由伴唱機而以公開演出上開詞曲音樂著作之方法侵
    害啟航公司之著作財產權。嗣於八十八年十二月十六日下午九時許，經警查獲，
    並扣得內鍵上開六首歌之電腦伴唱機一台、電視螢幕二台及點歌簿四本。
二、案經啟航公司訴由屏東縣警察局移送台灣屏東地方法院檢察署檢察官偵查起訴
    理  由
一、訊據被告乙○○固不否認曾於上開時地出租內含上開六首歌由之電腦伴唱機予丁
    ○供人演唱之事實，被告丁○固不否認於上開時地租用電腦伴唱機供人演唱等事
    實，惟二人均矢口否認有違反著作權之犯行，被告乙○○辯稱：伴唱機是向點將
    家公司所購買，不知內附未經著作權人同意授權之歌曲云云，被告丁○辯稱：伊
    僅係向乙○○租伴唱機云云。然查（一）上開事實，業據告訴人啟航公司代理人
    甲○○、蘇雅惠指訴綦詳，復有詞曲著作財產權同意合約書、執行搜索報告、搜
    索扣押證明筆錄、搜索查獲時之現場照片數幀在卷暨電腦伴唱機一台、電視螢幕
    二台、點歌簿四本扣案足憑。（二）次查該電腦伴唱機內錄存之歌曲數量甚多，
    此有該ＳＤ－五六○點歌簿在卷可按，被告等固難以查証販售該伴唱機之人每一
    首歌是否均獲合法授權，然本件電腦伴唱機所附之點歌簿上已載明「家用」，且
    該被告等每天使用之點歌簿封面背頁亦載有「本伴唱機內含歌曲均經合法授權重
    製，但若欲於公開場所播收，或演出應事先與著作財產權人所委託相關團體、仲
    介協會聯繫，經該等協會之同意授權後始得在公開場所播放或演出」，每頁下方
    亦均有「... 可公開演出；但應事先付費，取得仲介團授權後始可公開使用」等
    提醒警告字語，被告等既未事先向著作權人或所委託之仲介團體支付權利金，顯
    未取得公開演出之合法授權，竟逕自於公開場所公開演出上開詞曲，顯係以公開
    演出之方法侵害他人之著作財產權。（三）點將家企業有限公司與香港商丙○○
    ○出版有限公司台灣分公司就「童年」「真實」「自由歌」，與徐錦凱就「牽阮
    的手」，與劉家昌就「就獨上西樓」等詞曲，其授權僅限於重製權，與華倫唱片
    有限公司就「男兒當自強」其授權僅限於公開播放權，此有各該合約書在卷可按
    ，並未授與公開演出權，自不足為被告等有利之認定。綜上所述，本件事證明確
    ，被告等所辯無非卸責之詞，不足採信，其犯行洵堪認定。
三、核被告丁○、乙○○所為係犯著作權法第九十二條之以公開演出之方法侵害他人
    之著作財產權罪。被告二人就上開犯行，有犯意聯絡及行為分擔，均為共同正犯
    。被告二人以上開電腦伴唱機，利用不知情之顧客點播公開演出伴唱侵害他人之
    著作財產權，為間接正犯。被告等其先後多次公開演出行為，手法相同，反覆為
    之，觸犯構成要件相同之罪名，顯係基於概括之犯意，為連續犯，應依刑法第五
    十六條之規定，以一罪論，並加重其刑。爰審酌被告等忽視對他人智慧財產權之
    尊重，雖犯後否認犯情，惟經營規模尚小，獲利不多等一切情狀，爰量處如主文
    所示之刑，並諭知徒刑易科罰金之折算標準。又被告丁○前未曾受有期徒刑以上
    刑之宣告，其犯行之分擔為輕，經此刑之宣告後，應知警惕而無再犯之虞，本院
    因認暫不執行其刑為當，予以宣告緩刑，用啟自新。扣案之點將家電腦伴唱機一
    台、電視螢幕二台、點歌簿四本，均係被告乙○○、丁○所有置於店內供客人點
    唱之物，為供犯罪所用之物，爰依刑法第三十八條第一項第二款規定，宣告沒收
    之。又被告等行為後，刑法第四十一條於九十年一月十日修正公布，並自同年月
    十二日生效維持法秩序者，不在此限」。本件被告所犯最重本刑為三年以下有期
    徒刑之罪，舊法未較有利於被告，自應依刑法第二條第一項前段規定，適用修正
    後刑法第四十一條之規定為易科罰金之諭知。
據上論結，應依刑事訴訟法第第二百九十九條第一項前段，著作權法第九十二條，刑
法第十一條前段、第二條第一項前段、第二十八條、第五十六條、第四十一條第一項
前段、第七十四條第一款、第三十八條第一項第二款、罰金罰鍰提高標準條例第二條
，判決如主文。
中      華      民      國      九十      年      七      月      十二  日
                                      臺灣屏東地方法院刑事第一庭
                                          法  官    郭書豪
右正本證明與原本無異。
對於本判決如有不服應於收受送達後十日內向本院提出上訴書狀上訴於台灣高等法院
高雄分院並按他造當事人之人數附具繕本。
                                          書記官    潘豐益
中      華      民      國      九十      年      七      月      十二  日
附錄：本判決論罪科刑法條：
著作權法第九十二條：
擅自以公開口述、公開播送、公開上映、公開演出、公開展示、改作、出租或其他方
法侵害他人之著作財產權者，處三年以下有期徒刑，得併科新臺幣十五萬元以下罰金
。


司法院資訊處製作；財團法人民間司法改革基金會備份。
